【裁判字號】    95,訴,1475
【裁判日期】    951113
【裁判案由】    毒品危害防制條例
【裁判全文】
臺灣彰化地方法院刑事判決              95年度訴字第1475號
公  訴  人  臺灣彰化地方法院檢察署檢察官
被      告  甲○○
                    號4樓
                    （現因另案在雲林第二監獄執行中）
上列被告因毒品危害防制條例案件，經檢察官提起公訴（95年度
毒偵字第2957、3174、3180號）及移送併案辦理（95年度毒偵字
第3716、4305號），於本院準備程序進行中，被告就被訴事實為
有罪之陳述，經告知簡式審判程序之旨，並聽取當事人之意見後
，認宜以獨任進行簡式審判程序，而裁定進行簡式審判程序審理
，判決如下：
    主  文
甲○○施用第一級毒品，累犯，處有期徒刑玖月，扣案第一級毒
品海洛因貳包（合計淨重零點貳貳公克、空包裝重零點肆陸公克
）沒收銷燬之，扣案注射針筒壹支沒收之；又施用第二級毒品，
累犯，處有期徒刑肆月。應執行有期徒刑壹年，扣案第一級毒品
海洛因貳包（合計淨重零點貳貳公克、空包裝重零點肆陸公克）
沒收銷燬之，扣案注射針筒壹支沒收之。
    事  實
一、甲○○前於民國89年間因施用毒品案件，經本院以89年度訴
    字第1003號刑事判決，判處有期徒刑1 年、6 月，並定其應
    執行刑為有期徒刑1 年4 月確定；復於90年間因施用毒品案
    件，經本院以90年度訴字第1367號刑事判決，判處有期徒刑
    1 年2 月、7 月，並定其應執行刑為有期徒刑1 年7 月確定
    ，上開2 案接續執行，並於93年12月31日縮短刑期假釋出監
    並付保護管束，於94年3 月5 日保護管束期滿，未經撤銷假
    釋，以已執行完畢論。其前於89年間因施用毒品案件，經本
    院以89年度毒聲字第5589號裁定令入戒治處所施以強制戒治
    ，並以90年度毒聲字第1647號裁定停止戒治付保護管束，復
    以90年度毒聲字第3553號裁定撤銷停止戒治令入戒治處所施
    以強制戒治，於91年7 月1 日強制戒治期滿執行完畢釋放。
    詎其仍未能戒除毒癮，明知海洛因業經公告為毒品危害防制
    條例第2 條第2 項所列管之第1 級毒品，不得非法持有、施
    用，竟基於施用第1 級毒品海洛因之犯意，自95年7 月15日
    下午11時30分許起至同年9 月25日下午11時許止，以平均每
    日1 或2 次之頻率，在其位於彰化縣和美鎮○○里○○路○
    段600-20號4樓之住處，以將海洛因加水再以針筒注射靜脈
    血管之方式，施用第1級毒品海洛因多次；另基於施用第2級
    毒品甲基安非他命之犯意，自於95年7月16日下午11時30分
    許起至同年9月25日下午11時許止，在上址住處，以平均每6
    至7日施用1次之頻率，將甲基安非他命置於吸食器上，下用
    火燒烤吸食其霧化氣體之方式，施用第2級毒品甲基安非他
    命多次。嗣為警先後於（1）95年7月16日下午3時許，在彰
    化縣彰化市○○路331巷26號查獲，並扣得注射針筒1支；（
    2）同年7月18日下午7時32分許，因其為列管毒品人口，為
    警通知其至警局採驗尿液；（3）同年7 月19日上午11時許
    ，為警在彰化縣彰化市○○里○○路路旁查獲，並扣得第1
    級毒品海洛因2小包（合計淨重0.22公克，空包裝重0.46公
    克）；（4）同年8月17日凌晨12時5分許，持本院核發之搜
    索票，在其上址住處查獲；（5）同年9月25日下午11時許，
    因係列管毒品人口，為警通知採驗尿液，將其上開為警查獲
    時採驗之尿液送驗後，始查知上情。
二、案經彰化縣警察局彰化分局、溪湖分局及北斗分局報請臺灣
    彰化地方法院檢察署檢察官偵查起訴及移送併案辦理。
    理  由
一、本件被告所犯係死刑、無期徒刑、最輕本刑為3 年以上有期
    徒刑以外之罪，其於準備程序就前揭被訴事實為有罪之陳述
    ，經受命法官告知簡式審判程序之旨，並聽取其與公訴人之
    意見後，本院認無不得或不宜改依簡式審判程序進行之處，
    爰依刑事訴訟法第273 條之1 第1 項、第284 條之1 ，裁定
    本案由受命法官獨任進行簡式審判程序，合先敘明。
二、上揭犯罪事實，迭據被告於警、偵訊及本院審理時（參見本
    院95年10月30日審判筆錄）坦承不諱，且其於95年7 月16日
    、7 月18日、7 月19日、8 月18日、9 月26日於警局採驗之
    尿液，經臺灣彰化地方法院檢察署委託警方送請詮昕科技股
    份有限公司檢驗結果，均呈嗎啡、甲基安非他命陽性反應，
    此分別有該公司95年7 月31日編號00000000號濫用藥物尿液
    檢驗報告、95年7 月31日編號00000000號濫用藥物尿液檢驗
    報告、95年8 月4 日編號00000000號濫用藥物尿液檢驗報告
    、95年9 月1 日編號00000000號濫用藥物尿液檢驗報告、95
    年10月9 日編號00000000號濫用藥物尿液檢驗報告各1 紙、
    委託驗尿代號與真實姓名對照認證單5 紙附卷可稽。又扣案
    白色粉末2 小包經送請法務部調查局鑑定結果，含第1 級毒
    品海洛因成分，合計淨重0.22公克、空包裝重0.46公克一節
    ，有該局95年8 月1 日調科壹字第140013190 號鑑定通知書
    1 紙在卷足憑。參諸醫學臨床實驗及根據英國藥學會出版之
    文獻Isolation and Identification of Drugs 乙書第293
    頁載：海洛因經注射入人體後，在體內迅速水解成6-Monoac
    ety I morphine，再緩緩繼續水解成嗎啡，然後再循嗎啡之
    代謝方式排出，同書第431頁至第432頁並載有：嗎啡經注射
    入人體後，約50％以上於8小時內自尿中排出，至24小時排
    出約90％，但48小時後仍有微量可檢出等語。此外，按通常
    健康成人一次注射嗎啡15公絲，而以現行採用蟻醛酸試液及
    鉬鋑銨酸試液檢檢驗其尿液時，注射後8小時內所排尿液易
    於檢出；8小時至24小時，視其取尿時間及尿量多寡，可能
    檢出；至24小時以後所排之尿液，用上述方法已難檢出，亦
    據行政院衛生署藥物食品檢驗局73年11月30日（73）藥檢壹
    字第030221號函釋明確；又甲基安非他命經口服投與後，約
    70％於24小時內可自尿液中排出，又其尿液內含甲基安非他
    命成分之檢出，與投與甲基安非它命的量、個人體質、檢驗
    儀器之精密度有關，通常採尿化驗是否呈陽性反應，應以投
    與後24小時內所採者為宜，此亦有行政院衛生署藥物食品檢
    驗局（80）藥檢壹字第4529號函可查。是依上開說明，佐以
    被告前揭尿液檢驗成績書及法務部調查局鑑定通知書，足徵
    被告前開施用第1級毒品海洛因及第2級毒品安非他命之自白
    核與事實相符，堪可採為論罪科刑之依據。
三、另犯毒品危害防制條例第10條施用第1 、2 級毒品之罪者，
    檢察官應先聲請法院裁定將被告令送勒戒處所觀察、勒戒，
    經觀察、勒戒後，認有繼續施用毒品傾向者，應由檢察官裁
    定聲請法院裁定令入戒治處所施以強制戒治，且經強制戒治
    執行完畢釋放後，5 年內再犯第10條之罪，檢察官應依一般
    刑事訴訟程序予以起訴論罪科刑，此觀諸毒品危害防制條例
    第20條第1 項、第2 項、第23條第2 項前段規定自明。經查
    ，被告前於89年間因施用毒品案件，經本院以89年度毒聲字
    第5589號裁定令入戒治處所施以強制戒治，並以90年度毒聲
    字第1647號裁定停止戒治付保護管束，復以90年度毒聲字第
    3553號裁定撤銷停止戒治令入戒治處所施以強制戒治，於91
    年7 月1 日強制戒治期滿執行完畢釋放等情，有臺灣高等法
    院被告前案紀錄表、臺灣彰化地方法院檢察署刑案資料查註
    紀錄表各1 份附卷可參，其於前開執行完畢釋放後5 年內，
    復犯本件施用毒品罪，事證明確，被告上開犯行洵堪認定。
四、按海洛因、安非他命為毒品危害防制條例第2 條第2 項第1
    、2 款所明定之第1 、2 級毒品。核被告所為，係犯毒品危
    害防制條例第10條第1 項之施用第1 級毒品罪及同條例第2
    項之施用第2 級毒品罪。被告於此期間內多次持有第1 級毒
    品海洛因、第2 級安非他命並進而施用，其持有之低度行為
    應為施用之高度行為所吸收，不另論罪。其所犯上開施用第
    1 、2 級毒品2 罪間，犯意各別，行為互殊，應予分論併罰
    。又施用毒品之犯罪行為，本質上原具有反覆、延續實行之
    特徵，為眾所週知，且本院前揭認定之被告各該施用第1 級
    毒品海洛因、第2 級毒品安非他命犯行，均以每日多次或數
    日1 次之頻率持續進行，未曾間斷，地點則均在被告上址住
    處附近，其犯罪時、地均具有密接關係，顯見被告之各該施
    用第1 級毒品海洛因犯行間，應係出於反覆、延續施用該種
    毒品之單一行為決意至明，又施用毒品行為固具有反覆實施
    之性質，然各次施用毒品之行為係滿足各單次毒癮發作所致
    ，各次施用毒品行為係各自獨立，尚難認係同一行為之數次
    舉動，本身就具有不斷反覆實施之特性從而在行為在刑法概
    念上，應評價為係包括一罪之集合犯，較符合社會通念。是
    被告於95年7 月19日上午11時許為警查獲後至同年9 月25日
    下午11時許止，施用第1 、2 級毒品之犯行，雖未經起訴，
    惟既與前開已起訴並判決有罪之部分有包括一罪之關係，應
    為起訴效力所及，本院自得併予審究。末查被告前89年間因
    施用毒品案件，經本院以89年度訴字第1003號刑事判決，判
    處有期徒刑1 年、6 月，並定其應執行刑為有期徒刑1 年4
    月確定；復於90年間因施用毒品案件，經本院以90年度訴字
    第1367號刑事判決，判處有期徒刑1 年2 月、7 月，並定其
    應執行刑為有期徒刑1 年7 月確定，上開2 案接續執行，並
    於93年12月31日縮短刑期假釋出監並付保護管束，於94年3
    月5 日保護管束期滿，未經撤銷假釋，以已執行完畢論之事
    實，有臺灣彰化地方法院檢察署刑案資料查註紀錄表及臺灣
    高等法院被告前案紀錄表各1 份在卷可憑，其於前開有期徒
    刑執行完畢後，5 年內故意再犯本件最重本刑為有期徒刑以
    上之罪，為累犯，應依刑法第47條第1 項之規定，加重其刑
    。爰審酌被告前有施用毒品之不良素行，歷經觀察、勒戒及
    戒治程序後，仍未能徹底戒絕毒品，且屢經查獲，隨即再犯
    ，顯見意志不堅，且有失政府制定毒品危害防制條例之立法
    美意，本不宜寬貸，惟念其施用毒品乃自戕一己之身體健康
    ，尚未害及他人，且犯後始終坦承犯行等一切情狀，分別量
    處如主文所示之刑，並定其應執行刑。扣案白色粉末2 小包
    ，含第1 級毒品海洛因成分（合計淨重0.22公克、空包裝重
    0. 46 公克），業如前述，為第1 級毒品海洛因無誤，係違
    禁物，應依毒品危害防制條例第18條第1 項前段之規定，沒
    收銷燬之。扣案注射針筒1 支，為被告所有，預備供本件施
    用第1 級毒品海洛因所用之物，業據被告供承在卷，爰依刑
    法第38條第1 項第2 款之規定，宣告沒收。
據上論斷，應依刑事訴訟法第273條之1第1項、第299條第 1項前
段，毒品危害防制條例第10條第1 項、第2 項、第18條第1 項前
段，刑法第11條前段、第47條第1 項、第38條第1 項第2 款、第
51條第5 款，判決如主文。
本案經檢察官莊佳瑋到庭執行職務。
中    華    民    國    95    年    11    月    13    日
                  刑事第二庭    法      官  胡宜如
以上正本證明與原本無異。
如不服本判決，應於送達後10日內向本院提出上訴狀（須附繕本
）。
中    華    民    國    95    年    11    月    13    日
                                書記官  蕭秀吉
附錄論罪科刑法條：
毒品危害防制條例第10條
施用第一級毒品者，處 6 月以上 5 年以下有期徒刑。
施用第二級毒品者，處 3 年以下有期徒刑。


司法院資訊處製作；財團法人民間司法改革基金會備份。
